【裁判字號】    97,交易,256
【裁判日期】    971031
【裁判案由】    過失傷害
【裁判全文】
臺灣臺北地方法院刑事判決           97年度交易字第256號
公  訴  人  臺灣臺北地方法院檢察署檢察官
被      告  丙○○
上列被告因過失傷害案件，經檢察官提起公訴（97年度偵字第25
44號），本院判決如下：
    主  文
丙○○因過失傷害人致重傷，處有期徒刑伍月，如易科罰金，以
新台幣壹仟元折算壹日。緩刑貳年。
    事  實
一、丙○○於民國96年6月4日15時25分許，騎車號CXL-539號重
    型機車，沿臺北市○○○路○段南向騎駛，嗣因前方有不詳
    車號之公車於羅斯福路4段74號前暫停候客，丙○○見狀乃
    自公車左側漆有「禁行機車」之車道上意圖超越，但於騎經
    羅斯福路4段74號前行人穿越道時，本應注意汽車行經行人
    穿越道，遇有行人穿越時，無論有無交通指揮人員指揮或號
    誌指示，均應暫停讓行人先行通過，其竟疏未注意，冒然騎
    經行人穿越道；適行人丁○○自羅斯福路4段74號前違規闖
    紅燈而步行於行人穿越道，丙○○因自公車左側騎駛，復未
    於行近行人穿越道前減速慢行，致於丁○○闖紅燈快步走出
    之際閃避不及而將丁○○撞倒在地，造成丁○○頭部外傷導
    致術後水腦症之植物人狀態，雖經救治、復健仍有雙下肢偏
    癱、失語症之重傷害。
二、案經告訴人乙○○（丁○○之夫）訴由臺北市政府警察局中
    正第二分局報告臺灣臺北地方法院檢察署檢察官偵查起訴。
    理  由
一、上揭事實，訊據被告丙○○於本院審理中坦承不諱，經核與
    告訴人乙○○指訴情節相符。而被害人丁○○因被告之肇事
    受傷，造成雙下肢偏癱、失語症等重傷害結果，亦有財團法
    人中心診所診斷證明書、萬芳醫院診斷證明書、殘障手冊等
    在卷可查。又事件發生時，被害人固有闖紅燈之違規事實，
    然被告違規行駛於禁行機車之車道上，且在行經行人穿越道
    時，未能依道路交通管理處罰條例第44條第1項第2款、第2
    項規定減速慢行或停車待行人通過，致在行人穿越道上撞擊
    被害人等情，亦經本院於審理中當庭勘驗事件發生當時之錄
    影帶無訛，且核與現場圖、道路交通事故調查報告表、現場
    肇事照片等一致。另證人甲○○於警詢之查訪紀錄中雖曾證
    稱被害人當時應未走在行人穿越道云云；證人戊○○亦曾證
    稱：伊看過錄影帶，但並不能證明被害人當日確實有走在行
    人穿越道上云云。然證人甲○○前於偵查中已否認其在警詢
    中之證詞，改口證稱：被害人究竟有無走在行人穿越道上，
    其實他並不能確認，因為他當天並沒有看清楚等語；而證人
    戊○○亦於本院當庭勘驗錄影帶後改口證稱：被害人當日確
    實係在行人穿越道遭到撞擊無誤。伊之前所以不能確定，係
    因為第一次看錄影帶時並未仔細看，但因本院勘驗係採取一
    格一格播放方式，比較清楚，故伊可以確認被害人確實係在
    行人穿越道上遭到被告撞擊等語。是證本件之肇事經過，業
    經本院勘驗錄影帶後予以釐清，堪證被告於審理中之自白與
    事實相符。末查，本件之肇事，被害人雖因闖紅燈而與有過
    失，然被告騎乘機車於「禁行機車」道，又於駛近行人穿越
    道時未減速慢行以致肇事，其行為顯有過失，且其過失與被
    害人之受重傷結果有相當因果關係，無從卸責。從而，本件
    事證明確，被告犯行洵堪認定。
二、核被告所為，係犯刑法第284條第1項後段之過失致重傷害罪
    。又被告係在行人穿越道上肇事致人受重傷，即應依道路交
    通管理處罰條例第86條第1項規定加重其刑。爰審酌被告本
    件係因過失犯罪，惡性較輕，且於審理中已坦承犯行等一切
    情狀，量處如主文所示之刑，併宣告易科罰金之折算標準。
    末查，被告前未曾受有期徒刑以上刑之宣告，有臺灣高等法
    院被告前案紀錄表在卷可按，而被告於審理中坦承犯行，深
    具悔意，且已於審理中先行支付新台幣18萬元予告訴人表示
    虧欠之意，雖其和解條件尚未全部完成而仍待繼續磋商，然
    因其犯罪後之態度良好，從而告訴人亦對被告表示諒解之意
    ，並由告訴人主動向法院表達同意給予被告緩刑之機會等情
    ，亦有告訴人檢送本院之收據、和解書各1紙可憑，從而本
    院綜核各情，認為被告經此教訓，當知警惕而無再犯之虞，
    所宣告之刑得以暫不執行為適當，爰併予宣告緩刑2年，以
    啟自新。
據上論斷，應依刑事訴訟法第284條第1項、第299條第1項前段，
道路交通管理處罰條例第86條第1項前段，刑法第284條第1項後
段、第41條第1項前段、第74條第1項第1款，刑法施行法第1條之
1，判決如主文。
本案經檢察官李濠松到庭執行職務。
中    華    民    國    97    年    10    月    31    日
                  刑事第十二庭     法  官  楊台清
上正本證明與原本無異。
如不服本判決，應於判決送達後10日內向本院提出上訴狀（應抄
附繕本）。告訴人或被害人如對於本判決不服者，應具備理由請
求檢察官上訴，其上訴期間之計算係以檢察官收受判決正本之日
期為準。
                                   書記官  陳麗津
中    華    民    國    97    年    10    月    31    日
附錄本判決論罪科刑法條全文：
中華民國刑法第284條
（過失傷害罪）
因過失傷害人者，處 6 月以下有期徒刑、拘役或 5 百元以下罰金，致重傷
者，處 1 年以下有期徒刑、拘役或 5 百元以下罰金。
從事業務之人，因業務上之過失傷害人者，處 1 年以下有期徒刑、拘役或
 1 千元以下罰金，致重傷者，處 3 年以下有期徒刑、拘役或 2 千元以下罰
金。


司法院資訊處製作；財團法人民間司法改革基金會備份。
